【裁判字號】    97,消債更,326
【裁判日期】    970806
【裁判案由】    更生事件
【裁判全文】
臺灣臺北地方法院民事裁定           97年度消債更字第326號
聲  請  人
即債務人    甲○○
                        樓
相  對  人
即債權人    慶豐商業銀行股份有限公司
            國泰世華商業銀行股份有限公司
            渣打國際商業銀行股份有限公司
            臺灣新光商業銀行股份有限公司
            元大商業銀行股份有限公司
            台新國際商業銀行股份有限公司
            日盛國際商業銀行股份有限公司
            中國信託商業銀行股份有限公司
上列當事人聲請消費者債務清理之更生事件，本院裁定如下：
    主  文
聲請人自中華民國九十七年八月八日十二時起開始更生程序。
命司法事務官進行本件更生程序。
    理  由
一、按法院開始更生程式之裁定，應載明其年、月、日、時，並
    即時發生效力。次按法院裁定開始更生或清算程式後，得命
    司法事務官進行更生或清算程式，必要時得選任律師、會計
    師或其他適當之自然人或法人一人為監督人或管理人。消費
    者債務清理條例第45條第1項、第16條第1項分別定有明文。
二、本件聲請意旨略以：聲請人除薪資所得之收入外，並無其他
    財產，惟其除需支出聲請人自身一般生活之開銷，還須負擔
    年邁母親生活上之經濟，生活費用尚且不敷使用，更遑論清
    償銀行之債務，故有不能清償債務之情事。且聲請人曾於民
    國（下同）95年依「中華民國銀行公會會員辦理消費金融案
    件無擔保債務協商機制」請求最大債權人慶豐商業銀行共同
    協商債務清償方案，並於95年10月30日協商成立，每月應繳
    金額為新台幣（下同）17,157元，惟聲請人之薪資有限，生
    活入不敷出，遂於96年9月起未依協商條件清償債務，是聲
    請人履行協商顯有重大困難，而此實係客觀上確有不可歸責
    於聲請人之事由。又聲請人無擔保或無優先權之債務總額未
    逾12,000,000元，復未經法院裁定開始清算程序或宣告破產
    ，爰向本院聲請更生。
三、經查：聲請人所主張之上開事實，業據提出財產及收入狀況
    說明書、債權人清冊、財團法人金融聯合徵信中心之當事人
    綜合信用報告-債權人清冊、戶籍謄本、勞工保險被保險人
    投保資料表、勞工保險被保險人投保資料表（明細）、財產
    歸屬資料清單、95及96年度綜合所得稅各類所得資料清單、
    債務人清冊、中華民國銀行公會債務協商機制協議書、各期
    協商還款證明、財產目錄、薪資轉帳證明、國泰世華銀行存
    摺封面及內頁、郵政存簿儲金簿封面及內頁、美商康健人壽
    專案要約書、美商康健人壽團體保險計畫加入申請書、繳納
    保費之轉帳證明、欣欣天然氣股份有限公司繳費通知單（收
    據）2份、台北自來水事業處水費收據（通知單）3份、台灣
    電力公司電費通知及收據2份、中華電信股份有限公司繳費
    通知3份、張可華財產歸屬資料清單、張可華95及96年度綜
    合所得稅各類所得資料清單、張可華財產目錄、方昭成財產
    歸屬資料清單、方昭成95及96年度綜合所得稅各類所得資料
    清單、方昭成財產及收入狀況說明書等文件為證，核閱屬實
    。此外，本件又查無聲請人有消費者債務清理條例第6條第3
    項、第8條或第46條各款所定駁回更生聲請之事由存在，則
    債務人聲請更生，應屬有據；並依上開規定命司法事務官進
    行本件更生程式，爰裁定如主文。
中    華    民    國    97    年    8     月    6    日
                  民事第五庭    法  官  周祖民
以上正本係照原本作成
本裁定不得抗告
中    華    民    國    97    年    8     月    6    日
                                書記官  王文心


司法院資訊處製作；財團法人民間司法改革基金會備份。
